【裁判字號】    94,簡上,843
【裁判日期】    950612
【裁判案由】    贓物
【裁判全文】
臺灣高雄地方法院刑事判決             94年度簡上字第843號
上  訴  人
即  被  告  丙○○○
選任辯護人  施吉安律師
上列上訴人因贓物案件，不服本院高雄簡易庭94年度簡字第4832
號中華民國94年8 月23日第一審刑事簡易判決（聲請簡易判決處
刑案號：94年度偵字第13160 號），提起上訴，本院判決如下：
    主  文
上訴駁回。
    事  實
一、丙○○○係位在高雄縣大社鄉○○路○ 段310 號「乙壬企業
    股份有限公司」（下稱乙壬公司）之實際負責人，從事舊貨
    買賣業。前曾二度因贓物案件，分別經本院以89年度易字第
    5154號判處有期徒刑2 月、以92年度簡字第2166號判處有期
    徒刑3 月確定，先後於民國90年5 月21日、92年9 月13日易
    科罰金執行完畢。猶未知警惕，復基於故買贓物之概括犯意
    ，於下列時、地買受贓物：
 (一) 明知丁○○（另案判決確定）於94年2 月23日後某時，載往
    乙壬公司求售之鋼筋7 千公斤（每公斤進價新臺幣18元，總
    價12萬6 千元），為來路不明之贓物（屬「德寶營造股份有
    限公司」所有，於94年2 月23日凌晨某時許在中山高速公路
    275. 9公里處即嘉義縣八掌溪橋拓寬工程工地內遭竊），竟
    以每公斤7 元之低價予以買受。
 (二) 又明知丁○○於94年3 月14日凌晨2 、3 時許後某時，載往
    同址求售之鋼板2 片（合計重約6 千公斤，每公斤進價26元
    ，總價約15萬6 千元），亦係來源不明之贓物（屬「輿全工
    程有限公司」所有，於94年3 月14日凌晨2 、3 時許，在高
    雄縣岡山鎮○○路102 之1 號共遭竊，仍予買受。嗣因警另
    案查獲丁○○竊盜案件，循線查悉上情。
二、案經高雄市政府警察局移請臺灣高雄地方法院檢察署檢察官
    偵查起訴。
    理  由
一、證據能力部分：
 (一) 證人丁○○、許峰銘、周達明、黃明爐、乙○○於偵查向檢
    察官所為之陳述，係以證人身分而為陳述，且經具結擔保其
    證詞之真實性，均未表示檢察官有何不當訊問之情形，顯係
    出於自由意志而為陳述。此外，復無證據足認上開陳述作成
    時，有何顯不可信之情況，合於刑事訴訟法第159 條之1 第
    2 項規定，自得為證據。
 (二) 證人丁○○於警詢中之陳述，雖與審判中不符，本院審酌其
    於警詢中之陳述，未與被告同庭接受訊問，較無人情壓力，
    且未受外界之污染，較少權衡利害關係；於本院審理時，則
    因與被告同庭陳述，心理狀況較有人情壓力，認其先前於警
    詢中之陳述具有可信之特別情況，且為證明被告本件犯罪存
    否所必要，依刑事訴訟法第159 條之2 規定，得為證據。
 (三) 證人許峰銘、周達明、甲○○、乙○○於警詢中之陳述，屬
    被告以外之人於審判外之陳述，雖不符刑事訴訟法第159 條
    之1 至4 等四條之規定，惟被告及辯護人業於本院審理中同
    意作為證據，本院審酌上開證人未曾表示警詢中有何不當詢
    問之情形，顯係出於自由意志而為陳述，認以之為證據並無
    不當之處，依同法第159 條第1 項之規定，均得為證據。
二、認定事實所憑證據及被告之辯解：
    訊據被告矢口否認有何贓物犯行，辯稱：我沒有向丁○○買
    新品，我是買廢鐵，我不知道那是贓物云云。辯護人則稱：
    另案被告丁○○涉犯多次竊盜，銷贓管道甚多，可能記憶有
    誤，且被告曾向丁○○質疑其求售物品來源，丁○○告知係
    承包工地用餘剩料，是被告縱有收購上開物品，亦無贓物之
    認識等語。經查：
 (一) 前揭鋼筋7 千公斤屬「德寶營造股份有限公司」（下稱德寶
    公司）所有，為另案被告丁○○、許峰銘及周明達三人於94
    年2 月23日凌晨某時許，在中山高速公路275. 9公里處即嘉
    義縣八掌溪橋工地內所竊取；鋼板2 塊則屬「輿全工程有限
    公司」（下稱輿全公司）所有，前開三人本於94年3 月14日
    凌晨2 、3 時許，在高雄縣岡山鎮○○路102 之1 號所竊取
    4 塊鋼板，此即其中2 塊等情，業據證人即德寶公司八掌溪
    工務所主任乙○○、輿全公司負責人黃明爐於偵查中指訴綦
    詳，且經證人即另案被告丁○○、許峰銘於偵查中證述明確
    ，互核相符。又前開二件竊盜犯行，亦經臺灣高等法院高雄
    分院以94年度上訴字第1617號判決有罪確定，有前開判決1
    份附卷可稽，足認上開鋼筋及鋼板，均屬贓物無疑。
 (二) 證人丁○○於警詢中證稱：其於94年2 月23日在八掌溪橋工
    地竊得之鋼筋約6 、7 公噸，及94年3 月中旬在岡山鎮○○
    路工廠竊得之鋼板4 塊，除其中2 塊另透過綽號「二百仔」
    載往高雄縣路竹鄉某估物商變賣外，其餘贓物皆係載往乙壬
    公司變賣等語，並於偵查中指認被告照片確係收買之人。證
    人許峰銘則證稱：我與丁○○竊得之鋼筋及鋼板都是新的，
    都是賣給乙壬公司，二次我都與丁○○同往，由丁○○與被
    告接洽等語，復指認被告之照片即係收購之人。經核二人證
    述大致相符，自非虛妄，足認前開鋼筋、鋼板確屬新品，且
    由被告買受無疑。丁○○雖於本院審理中改稱：鋼板2 塊並
    非賣予丙○○○，而係賣給旁邊的廢棄物場，至於鋼筋賣予
    何人則不記憶等語。然此陳述非僅與其先前所述自相矛盾，
    亦與證人許峰銘之證述不符，已非無疑；況其對於鋼筋之下
    落既不復記憶，為何獨就鋼板2 塊係賣予乙壬公司旁之廢棄
    物場一事能清楚記憶，亦與常理有違。相較之下，應認其於
    警詢、偵訊中之陳述，不僅前後一致，並與許峰銘所述相符
    ，而屬可採。至其審理中之證述，無非因竊盜犯行業經判決
    確定，不願連累他人，所為迴護被告之詞，尚難憑採。
 (三) 前開鋼筋7 千公斤、及鋼板2 塊約6 千公斤，均屬新品，丁○○、許峰銘每於竊得後，即載往乙壬公司，由丁○○售予
    被告等情，業據證人丁○○、許峰銘證述綦詳。而前開鋼筋
    每公斤進價18元，總價為12萬6 千元；鋼板每公斤進價26元
    ，總價約15萬6 千元，亦據證人即被害人乙○○、甲○○於
    警詢中證述明確。被告自承係乙壬公司實際負責人，該公司
    係經營舊貨買賣，然前開鋼筋、鋼板均係新品，竟載往該公
    司以舊品價格出賣，如非來源不明之贓物，豈有賠價出售而
    甘受損失之理。參以證人丁○○證稱：被告有詢問上開物品
    是否為贓物，其答以係承包工程用剩之材料等語，足見被告
    確已懷疑該鋼筋、鋼板為贓物，始有此問。況被告前曾二度
    因故買贓物案件，經法院判處有罪確定，此有本院89年度易
    字第5154號、92年度簡字第2166號判決在卷可參，衡情應知
    對於來源可疑之物品，必須確認其來源，不得任意買受，以
    免觸法，竟其對於顯有懷疑為贓物之上開新品，率以鋼筋每
    公斤7 元、鋼板總價約6 萬5 千元等顯不相當之對價買進，
    其有故買贓物之故意，自甚明確。
 (四) 綜上，被告故買贓物犯行，已堪認定。前開所辯各節，無非
    事後卸責之詞，均無可採。本件事證明確，應予依法論科。
三、核被告所為，係犯刑法第349 條第2 項之故買贓物罪。其先
    後二次故買贓物犯行，時間緊接，觸犯構成要件相同之罪名
    ，顯係基於概括之犯意反覆為之，為連續犯，應依刑法第56
    條之規定論以一罪，並加重其刑。又被告前有如事實欄所示
    之犯罪科刑情形，有臺灣高等法院被告前案紀錄表1 份在卷
    可按。其於受有期徒刑執行完畢後，5 年內再犯本件有期徒
    刑以上之罪，為累犯，應依刑法第47條規定加重其刑，並依
    法遞加之。原判決以被告犯罪事證明確，援引刑法第56條、
    第349 條第2 項、第47條、第41條第1 項，罰金罰鍰提高標
    準條例第1 條前段、第2 條規定，並審酌被告故買贓物之行
    為，不僅增加追贓之困難性，更促使財產犯罪之發生率，且
    前曾二度因贓物案件，經本院論罪科刑，不知悔悟，再為本
    案犯行，顯見其漠視法律、挑戰公權力，犯後未能反省檢討
    ，猶文飾諉過等一切情狀，量處有期徒刑5 月，並諭知易科
    罰金之折算標準。本院核其認事用法，均無違誤，量刑亦稱
    妥適，應予維持，被告否認犯行提起上訴，為無理由，應予
    駁回。
據上論斷，應依刑事訴訟法第455 條之1 第1 項、第3 項、第36
8 條，判決如主文。
中    華    民    國    95    年    6     月    12    日
                  刑事第六庭    審判長法  官  黃建榮
                                      法  官  李  蓓
                                      法  官  林柏壽
以上正本證明與原本無異。
不得上訴。
中    華    民    國    95    年    6     月    12    日
                                      書記官  林國龍


司法院資訊處製作；財團法人民間司法改革基金會備份。
